# 关于拆迁补偿的账务处理求助专家

提问人：laoshiqan 时间：2014-11-18 18:12:06
咨询各位专家，某上市公司企业发生政府征地拆迁，在 2013 年度基本已经完成，收到的拆迁补偿款已经计入到递延收益，按照政府补助文件在受益期间进行摊销。原以为哪些拆迁产生的人员拆迁补偿已经支付完成，并由母公司接收。但是由于没有与母公司大成一致意见，企业仍将发生 1200 万元的人员补偿费用，而且以后年度也会支付，但是不能明确支付多少年，因为可能哪一年会跟母公司大成一致意见，由母公司承担，因此无法一次性预计还应该支付的金额。请问企业每年发生的补偿费用是否可以冲减递延收益的余额？还是如何进行账务处理？

回答人：chenyiwei
拆迁补偿款应首先用于补偿被拆除和收回的资产损失，其次是搬迁过程中的费用性支出和停产停业损失等，最后才是作为对新建资产成本的补助。 你说的这种情况，表明就该搬迁事项将发生的费用性支出仍存在不确定性，也就不能确定最终可认定为“与资产相关的政府补助”的金额。建议在后续再发生人员安置补偿支出时，一方面计入管理费用，另一方面按相应金额从递延收益转出到营业外收入。但同时暂不确认与资产相关的政府补助的摊销，直到最终人员安置补偿支出确定后，把剩余未冲减的递延收益作为与资产相关的政府补助，在所购建的资产的剩余折旧或摊销年限内摊销完毕。

提问人：laoshiqan 时间：2014-11-18 18:59:38
关键是该公司已经说已经完成搬迁了。在去年的时候已经开始按照递延收益摊销了

回答人：chenyiwei
其实并没有完。因为人员安置支出问题尚未最终确定。